臺灣臺南地方法院刑事判決
110年度易字第1108號
公  訴  人  臺灣臺南地方檢察署檢察官
被      告  陳昭明





上列被告因違反性騷擾防治法等案件，經檢察官提起公訴（109
年度偵字第22117號），本院判決如下：
    主  文
乙○○犯性騷擾防治法第二十五條第一項之性騷擾罪，累犯，處有
期徒刑參月，如易科罰金，以新臺幣壹仟元折算壹日；又犯公然
侮辱罪，處罰金新臺幣陸仟元，如易服勞役，以新臺幣壹仟元折
算壹日。
    事  實
一、乙○○與AC000-H109100（下稱A女）為朋友關係，其於民國10
    9年9月25日下午1時30分許，在臺南市○○區○○路0段000號老
    松檳榔攤內，意圖性騷擾，假借關心A女手腕自殘傷口，乘A
    女不及抗拒之際，摟抱A女之腰部並以手搭A女之肩膀，以此
    方式對A女為性騷擾得逞。嗣經A女表示不舒服並拒絕後，竟
    又基於公然侮辱之犯意，在不特定之人得共見共聞之檳榔攤
    內，以「幹你娘機掰」之粗鄙言語辱罵A女，足以貶損A女之
    人格及社會評價。　　
二、案經A女訴由臺南市政府警察局第三分局移送臺灣臺南地方
    檢察署檢察官偵查起訴。 
    理  由
甲、程序方面：
一、本案以下所引用具傳聞證據性質之供述證據，被告乙○○、檢
    察官於本院言詞辯論終結前均未爭執其證據能力，且本院
    審酌前開證據作成時之情況及證據取得過程等節，並無非出
    於任意性、不正取供或其他違法不當情事，且客觀上亦無顯
    不可信之情況，復經本院於審判期日就上開證據依法進行調
    查、辯論，是依刑事訴訟法第159條之5規定，均有證據能力
    。
二、本案以下所引用非供述證據性質之證據資料，均無違反法定
    程序取得之情形，依刑事訴訟法第158條之4規定之反面解釋
    ，均應有證據能力。
乙、實體方面： 
一、訊據被告固坦承於上開時、地，有對A女摟腰及拍肩膀之行
    為，惟矢口否認有何性騷擾及公然侮辱之犯行，並於本院審
    理時辯稱：當時我們很溫和地在講話，A女都叫我爸爸，我
    真的滿關心她的，是徐世珍跟我說我寶貝女兒憂鬱症發作，
    割腕、割脖子，要我過去看，不然店裡又亂七八糟，我才趕
    過去，我摟A女的腰，問她「寶貝，有什麼事，告訴爸爸」
    ，我是關心她，我還有掀她的半長袖，然後說給爸爸看看。
    A女問我可不可以幫她一件事情，說她跟侯友宜有官司幫她
    打一下，我聽到侯友宜就說我沒有辦法，她就憂鬱症發作，
    開始大聲，說剛才的動作可以告我，我才會說告你娘，要告
    去告，她就馬上抓狂，叫警察來，我沒有罵「幹你娘」，我
    是說「要告告你娘」，我是要表示她忘恩負義，我真的滿關
    心她的云云。經查：
(一)證人A女於偵查中證稱：我當時跟黃若文一起包檳榔，被告
    進來問我遇到什麼事情，為什麼要傷害自己，他假借關心名
    義先摸我的頭，再掀我上臂袖子要看我自殘的傷口，他就坐
    在我的旁邊摟腰搭肩，我以前遇過計程車司機騷擾過，所以
    對於這些動作感覺不舒服，我就將位置往前移動，我跟著黃
    若文往前移，被告就對我罵幹你娘機掰；我有跟他說我不喜
    歡這樣，他有坐離我遠一點，然後我就跟黃若文一起往前移
    ；我有給被告同居人看過我的傷口，他的同居人可能有跟他
    說我有傷害自己的行為，我沒有認被告當乾爸爸等語。
(二)證人黃若文於偵查中證稱：大夜班是被告的同居人徐世珍，
    徐世珍跟被告說A女割腕，被告來檳榔攤時，我跟A女在檳榔
    攤後面包檳榔，他問A女為何想不開，開始摸她的頭、掀她
    的袖子、看她的手，被告本來站我旁邊，後來就移到我與A
    女的中間並拿椅子坐下來，對A女摟腰搭肩，A女有對被告說
    她不喜歡這樣子，因為我下午4點要上班，我便移到前面去
    工作，A女就跟我一起去，被告還一直追著A女，後來被告就
    罵A女幹你娘機掰，A女就馬上報警；A女與被告之前沒有什
    麼閒聊，只是被告很喜歡來找我們聊天，很愛吹噓等語。
(三)證人黃淑華於偵查中證稱：我在老松檳榔攤工作，我是當時
    的當班小姐，我坐在前面，被告、A女及中班小姐黃若文坐
    後面，我看到被告有搭A女的肩膀，有摸她的肩膀；A女已經
    移到檳榔攤前面，就是在我旁邊坐下，A女當時在打電話報
    警，被告衝過來罵她幹你娘機掰等語。　　
(四)綜合前開證人證述以觀，其等描述之事實經過大致相符，且
    被告亦坦承其有對A女為摟腰拍肩之行為，可知前開證人所
    述尚屬合理可信。再者，被告雖辯稱其與A女情同父女，且
    係出於關心之意云云，惟依證人A女、黃若文前開證述，A女
    與被告並無特殊情誼關係存在，A女對於被告突有上開舉動
    亦已表達不舒服之意，而被告既為具有社會生活經驗之成年
    男子，應知A女在被告僅為徐世珍之同居男友，兩人並非熟
    識之情境下，不可能會有同意讓被告隨意碰觸身體之意思，
    竟假借關心名義而趁A女與其談話而不及反應之際，對A女為
    前開摟腰搭肩之行為，其主觀上顯然具有性騷擾之意圖，至
    為明確。另被告雖辯稱其當時係口出「告你娘」等語，惟前
    開證人均證稱被告係口出「幹你娘機掰」等語，被告所言尚
    有「機掰」兩字，上開證人應無誤聽誤認之可能，故被告此
    部分所辯亦無可採。又「幹你娘機掰」等語實係粗俗不雅且
    含有性貶抑意涵之言詞，客觀上已足使受罵者感到難堪與屈
    辱，並貶損A女之尊嚴，實難謂被告無侮辱A女之意。
(五)綜上，被告前開否認犯行所辯，顯係臨訟飾卸之詞，殊無可
    採。本案事證明確，被告犯行洵堪認定，應依法論科。 
二、論罪科刑：
(一)按性騷擾防治法第25條第1項規定，係以意圖性騷擾，乘人
    不及抗拒而為親吻、擁抱或觸摸其臀部、胸部或其他身體隱
    私處之行為為其構成要件。又該條項雖例示禁止觸及他人身
    體部位為臀部、胸部；然為避免對被害人其他身體部位身體
    決定自由之保護，有所疏漏，另規定以『其他身體隱私處』作
    為概括性補充規定。而所謂『其他身體隱私處』，乃不確定法
    律概念。客觀上固然包括男女生殖器、大腿內側、鼠蹊部等
    通常社會觀念中屬於身體隱私或性敏感部位。至於其他身體
    部位，諸如耳朵、脖子、肚臍、腰部、肩膀、背部、小腿、
    大腿外側及膝蓋、腿等男女身體部位，究竟是否屬於前開條
    文所稱『其他身體隱私處』，仍應依社會通念及被害人個別情
    狀，並參酌個案審酌事件發生背景、環境、當事人關係、行
    為人言詞、行為及相對人認知等具體事實，而為綜合判斷（
    參照性騷擾防治法施行細則第2條所定內容）。申言之，此
    所謂「其他身體隱私處」固然包括男女之生殖器、大腿內側
    、鼠蹊部等通常社會觀念中屬於身體隱私或性敏感部位，然
    因性騷擾犯行處罰之目的在於因行為人所為破壞被害人所享
    有關於性、性別等，與性有關之寧靜、不受干擾之平和狀態
    ，解釋上當非僅以該身體部位是否外露為斷，而係以該等身
    體部位如遭行為人親吻、擁抱或觸摸，該等作為是否與性有
    關，而足以引發被害人與性有關之寧靜、不受干擾之平和狀
    態遭受破壞以為認定，而此等認定應依社會通念及被害人個
    別情狀，並參酌個案審酌事件發生之背景、環境、當事人之
    關係、行為人之言詞、行為及相對人之認知等具體事實綜合
    判斷之。本院衡酌兩性相處，女性之背部常有內衣後肩帶、
    背片或扣環，腰部則靠近臀部，均非屬我國正常社交禮儀下
    得任由他人隨意不當觸摸、貼近之處，且以手撫摸背部、腰
    部至臀部，在男女間之親密行為中，亦被視為帶有性含意、
    性暗示之挑逗、調戲舉動，是以，如他人以性騷擾之犯意，
    未經本人同意而刻意就該等部位為帶有性暗示之不當碰觸、
    撫摸，適足以引起本人嫌惡之感，自應認係前揭條文所稱身
    體隱私部位。查被告與A女並無特殊情誼，竟假借關心名義
    對A女為摟腰搭肩之行為，引發A女有不舒服之嫌惡感覺，足
    可認定被告係對A女實施性侵害犯罪以外之違反其意願，而
    屬「性別冒犯」有關之行為，並損及A女之人格尊嚴，造成A
    女被冒犯之情境。
(二)核被告所為，分別係犯性騷擾防治法第25條第1項之性騷擾
    罪及刑法第309條第1項之公然侮辱罪。被告所犯上開2罪，
    犯意有別，行為殊異，應予分論併罰。
(三)被告前因公共危險犯行，經本院105年度交簡字第677號判處
    有期徒刑2月，甫於106年2月10日易科罰金執行完畢等情，
    有臺灣高等法院被告前案紀錄表在卷可稽，其受有期徒刑執
    行完畢後，5年以內故意再犯本案有期徒刑以上之性騷擾罪
    ，為累犯，參酌司法院釋字第775號解釋意旨，就現行刑法
    第47條第1項規定加重最高本刑部分並未宣告違憲，只有在
    無法適用刑法第59條在內之減刑規定，法院認為個案應量處
    最低法定刑，否則將有違罪刑相當之情形下，方應依上開解
    釋意旨權衡，裁量不加重最低本刑，並宣告最低本刑（最高
    法院108年度台上字第338、976、1491號判決意旨參照），
    衡酌被告未因前案徒刑執行完畢而有所警惕，猶故意再犯本
    案犯罪，可認其有特別惡性及對刑罰反應力薄弱，是本案適
    用刑法第47條第1項規定加重最低本刑結果，並無前揭解釋
    文所載致被告所受刑罰超過其所應負擔罪責之過苛而牴觸憲
    法之情事，應加重其刑。
(四)爰審酌被告前於107年間因公然侮辱犯行，經法院判處罰金
    新臺幣3千元，仍不思警惕，且於犯後否認犯行，兼衡被告
    係國小畢業、目前從事打牆壁的臨時工作、離婚、有兩名成
    年子女之智識程度、經濟狀況等一切情狀，分別量處如主文
    所示之刑，並諭知易科罰金及易服勞役之折算標準。
據上論斷，應依刑事訴訟法第299條第1項前段，判決如主文。
本案經檢察官王鈺玟偵查起訴、檢察官甲○○到庭執行職務 
中　　華　　民　　國　　111 　年　　1 　　月　　24　　日
　　　　　　　　　刑事第十五庭  法　官　莊政達
以上正本證明與原本無異。
如不服本判決應於收受本判決後20日內向本院提出上訴書狀，並
應敘述具體理由。其未敘述上訴理由者，應於上訴期間屆滿後20
日內向本院補提理由書狀（均須按他造當事人之人數附繕本）「
切勿逕送上級法院」。 
  　　　　　　　　　　　　　　　書記官　歐慧琪
中　　華　　民　　國　　111 　年　　1 　　月　　24　　日
附錄：本案論罪科刑法條全文
性騷擾防治法第25條第1項
意圖性騷擾，乘人不及抗拒而為親吻、擁抱或觸摸其臀部、胸部
或其他身體隱私處之行為者，處2年以下有期徒刑、拘役或科或
併科新臺幣10萬元以下罰金。

中華民國刑法第309條
公然侮辱人者，處拘役或9千元以下罰金。
以強暴犯前項之罪者，處1年以下有期徒刑、拘役或1萬5千元以
下罰金。